
```{r include=FALSE}
library(rmdtools)
library(SeminarMatching)

setwd("D:/libraries/SeminarMatching/semedit_app/yaml")
db.dir = paste0("../db")
semdb = dbConnect(dbname=paste0(db.dir,"/semDB.sqlite"), drv = SQLite())
seminars = dbGet(semdb,"seminars")


file="studseminfo_de.Rmd"

cat.rmd.params(file)
params = NULL
#cat(paste0(names(res),"=",res, collapse=", "))

today = as.Date(Sys.time())
semester = "SS15"

params = list(
  today = today,
  round1_date = today-1,  
  stud_start_date = today-10,
  round1_done_date = today-1,
  stud.exists = TRUE,
  round2_date = today,
  has_round1_seminar = TRUE,
  round1_seminar = seminars[1,],
  round2_done_date = today,
  has_round2_seminar = !TRUE,
  round2_seminar = seminars[2,],
  last_latecomer_date = today+5,
  semester = semester,
  studmode = "latecomer"
)
copy.into.env(params)
.GlobalEnv$knit_print.Date = function(x,...) {
  restore.point("whisker_print.date")

  format(x, format="%a. %d.%m.%Y")
}
#whisker_print.data.frame = table.knit_print.data.frame

view.rmd(file = file, envir=params,chunks.like.whisker=FALSE)


stop.without.error()
```

<!-- START -->

## Seminarauswahl WiWi Universität Ulm {{semester}}

#< if today < stud_start_date

Die Seminarthemen für das {{semester}} werden erst am **{{stud_start_date}} freigegeben**. Ab
diesem Termin können Sie Ihre Präferenzen über Seminare angeben.

Sie müssen Ihre **Präferenzen spätestens am Ende des {{round1_date-1}} eintragen**. Die automatisierte Seminarplatzvergabe findet dann am {{round1_date}} statt.
#>

#< if today >= stud_start_date & !stud.exists

Bevor Sie Präferenzen über Seminare angeben können, aktualisieren und speichern Sie zunächst Ihre Hintergrunddaten im Reiter `Ihre Daten`.

#>

#< if stud.exists & (is.na(round1_done_date) | round1_done_date > today) & today >= stud_start_date

Sie können hier **bis zum {{round1_date-1}}** Ihre Präferenzen über WiWi Seminare eintragen.
#< if !is.na(round2_date)
Wenn Sie an zwei Seminaren teilnehmen möchten, können Sie dann vom {{round1_date}} bis zum {{round2_date-1}} Präferenzen für Ihr zweites Seminar angeben.
#>

#> end today <= round1_done_date & today >= stud_start_date

#< if !is.na(round1_done_date) & round1_done_date <= today
Die Hauptrunde der Seminarvergabe wurde am {{round1_done_date}} abgeschlossen.

#< if has_round1_seminar
Sie haben einen Platz in folgendem Seminar erhalten:

```{r results = 'asis', echo=FALSE}
cat(html.table(select(round1_seminar, name, teacher, weblink),header = c("Seminar","Dozent","Link")))
```
#>
#< if !has_round1_seminar
Sie haben leider in der ersten Runde keinen Seminarplatz erhalten.
#>
#> end !is.na(round1_done_date)

#< if !is.na(round2_date) & is.na(round2_done_date) & today >= round1_date

Falls Sie an zwei Seminaren teilnehmen möchten, können Sie hier noch bis zum {{round2_date-1}} Präferenzen für Ihr zweites Seminar angeben.

#>

#< if !is.na(round2_done_date)

Die zweite Runde der Seminarplatzvergabe wurde am {{round2_done_date}} abgeschlossen.
#< if has_round2_seminar
Sie haben in der zweiten Runde einen Platz in folgendem Seminar erhalten:

```{r results = 'asis'}
html.table(select(round2_seminar, name, teacher, weblink),header = c("Seminar","Dozent","Link"))
```
#>
#< if !has_round2_seminar
Sie haben in der zweiten Runde keinen Seminarplatz erhalten.
#>

#> end if !is.na(round2_done_date)

#< if studmode == "latecomer"
Unten sehen Sie noch eine Liste von Seminaren mit noch offenen Plätzen.
#>

#< if TRUE | (stud.exists & (studmode == "round1" | studmode == "round2"))

#< note "Details zur Seminarplatzvergabe"

Sie können so viele Seminare in Ihre Präferenzliste aufnehmen,
wie Sie möchten. Sie bekommen in jeder Vergaberunde maximal einen
Seminarplatz hieraus zugeteilt.

Sie sollten alle Seminare und nur diese Seminare aufnehmen,
an denen Sie wirklich teilnehmen würden, wenn Sie einen Seminarplatz erhalten.

Wenn Sie einen Seminarplatz erhalten und später
doch nicht teilnehmen, können Sie ggf. einen Malus
bei zukünftigen Seminarvergaben erhalten.

Die Seminarplätze werden gemäß des studentenoptimalen
[https://en.wikipedia.org/wiki/Stable_marriage_problem](Gale-Shapley Algorithmus) zugeteilt.

Dies bedeutet, es ist in Ihrem besten Interesse
(eine schwach dominante Strategie) Ihre
Präferenzreihenfolge über die Seminare
wahrheitsgetreu anzugeben.

Dies ist anders als z. B. bei der Studienplatzvergabe der ZVS,
wo es z. B. Sinn machen könnte seine zweite Wahl aus strategischen
Gründen auf Platz 1 zu setzen.

Bei unserem Vergabemechanismus ist für Sie niemals vorteilhaft,
Ihre Präferenzen aus strategischen Gründen falsch anzugeben.
#> end note

#>
